【裁判字號】    89,上訴,1920
【裁判日期】    890905
【裁判案由】    毒品危害防制條例等
【裁判全文】
臺灣高等法院臺中分院刑事判決                  八十九年度上訴字第一九二號
    上  訴  人
    即  被  告  乙○○
    指定辯護人  本院公設辯護人  丙○○
右上訴人因毒品危害防制條例案件，不服台灣彰化地方法院八十九年度訴字第二四五
號，中華民國八十九年九月五日第一審判決（起訴案號：台灣彰化地方法院檢察署八
十九年度偵字第七四六號、八十九年度偵字第七四六號），提起上訴，本院判決如左
：
      主  文
上訴駁回。
      事實及理由
一、本案經本院審理結果，認第一審判決認事用法及量刑均無不當，應予維持，並引
    用第一審判決書記載之事實、證據及理由（如附件，被告乙○○另犯違反著作權
    法部分，被告已於本院審理中撤回上訴，業已確定，附予敘明）。
二、上訴人即被告乙○○（以下簡稱被告）上訴意旨略以：當時我是向他們（指「阿
    牛」和「小芳」）買的，從二林買回來，半路上就被警察查獲了，是我向他們買
    的，並不是要販賣。當時我被抓時，檢察官就把我收押禁見，沒有開庭就移送法
    院。我被抓時，是三更半夜，我有吸食安非他命，警察問我，我說沒有賣，只是
    買來自己吃而已，我有向警察說是向誰買的。檢察官問我的時候，我也是講我沒
    有賣，是買來自己吃的。我確實是向他們二人買的，在地院審理時，我有把電話
    給原審法官，「阿牛」的電話00000000000號、「小芳」的電話是0
    000000號，我用電話跟他們聯絡，我的行動電話是0000000000
    號（中華電信），我確實沒有賣。我們都是用電話聯絡，真的不知道他們的真實
    姓名云云。經查被告所提供之0000000000號行動電話，用戶名稱資料
    不齊，停話中，租用起迄日起為八十八年六月十六日至八十八年十二月二十四日
    ，係預付卡，有台灣大哥大股份有限公司資料一件附卷足憑；00000000
    000號行動電話，租用人為丁○○，有中華電信股份有限公司台灣中區電信分
    公司函一件附卷可稽；而該二號行動電話八十八年十月一日至八十九年一月三十
    一日止之通聯記錄均已逾存檔期限，致無法提供，有電信警察隊任務編組書函一
    件附件可按。而證人丁○○於本院證稱：我現在是出家人，我在民國七十二年受
    三壇大戒，出家到現在。0000000000號行動電話，是我以前租用過的
    ，現在使用的是0000000000號這支電話，是去年（八十九年）換的，
    我不認識了「小芳」，電話也沒有借給別人使用等語。可見被告所提供之該二號
    行動電話，均不足以為被告有利之證明。又被告於警訊及偵查中自承，其替阿牛
    送安非他命以後，阿牛再免費供應給其安非他命施用等情，其所供述之內容，又
    甚為詳實，可見被告係替「阿牛」者送安非他命後，再取得免費施用安非他命之
    不法利益，其確有意圖營利之犯意，至為明顯。其事後改稱係向「阿牛」、「小
    芳」買的云云，顯係畏罪卸責之詞，不足採信。原審以其犯罪之事證明確，予以
    論罪科刑，認事用法均無違誤，量刑亦屬妥適，本件上訴為無理由，應予駁回。
三、據上論斷，應依刑事訴訟法第三百七十三條、第三百六十八條，判決如主文。
本案經檢察官甲○○到庭執行職務。
中      華      民      國      九十      年      四    月    二十六    日
                                  臺灣高等法院臺中分院刑事第五庭
                                        審判長法  官  郭  同  奇
        法  官  胡  森  田
                                              法  官  姚  勳  昌
右正本證明與原本無異。
如不服本判決應於收受送達後十日內向本院提出上訴書狀，其未述上訴之理由者並
得於提起上訴後十日內向本院補提理由書（均須按他造當事人之人數附繕本）。
                                              書記官  康  孝  慈
中      華      民      國     九十      年      四       月   二十七   日
                                                                        Ｆ
臺灣彰化地方法院刑事判決                          八十九年度訴字第二四五號
    公  訴  人  臺灣彰化地方法院檢察署檢察官
    被      告  乙○○  男三十七歲（民國○○○年○月○○日生）
                        住彰化縣鹿港鎮詔安里施厝巷十一號
                        身分證統一編號：Ｎ一二四五三四五號
                        (在押)
    指定辯護人  本院公設辯護人  劉秋蘭
右列被告因毒品危害防制條例等案件，經檢察官提起公訴 (八十八年度偵字第八七０
七號，八十九年度偵字第七四六號)，本院判決如左：
    主    文
乙○○連續擅自以公開播送之方法侵害他人之著作財產權，累犯，處有期徒刑陸月，
電腦點唱機壹台、點歌簿壹本、點歌搖控器壹支均沒收；又共同連續販賣第二級毒品
，累犯，處有期徒刑捌年，褫奪公權肆年，因販賣毒品所得財物新台幣伍仟元沒收之
，如不能沒收時，以其財產抵償之，安非他命壹包（淨重二三．八六公克）沒收銷燬
之；應執行有期徒刑捌年肆月，褫奪公權肆年，販賣毒品所得財物新台幣伍仟元沒收
之，如不能沒收時，以其財產抵償之，安非他命壹包（淨重二三．八六公克）沒收銷
燬之，電腦點唱機壹台、點歌簿壹本、點歌搖控器壹支均沒收。
    事    實
一、乙○○曾於民國八十三年、八十四年間因違反麻醉藥品管理條例案，經本院判處
    有期徒刑四月、六月，分別於八十四年十月三日、八十五年四月一日執行完畢。
    詎仍不知悔改，其於八十八年一月間起，經營位於彰化縣溪湖鎮○○街六十七號
    「金錸薏ＫＴＶ店」，並為負責人，其明知「野花」、「野草亦是花」二首歌曲
    ，為弘音企業股份有限公司（下稱弘音公司）享有之歌曲著作財產權，未經同意
    ，不得予以侵害，竟未取得該公司之授權，基於概括犯意，向聯福電腦工作室購
    得內灌輸上開二首歌曲之電腦點唱機，配置於包廂內，供前來消費之不特定客人
    點唱，而連續擅自以公開播送方式侵害他人之著作財產權，嗣弘音公司派人先於
    該ＫＴＶ內消費而查知，旋向警舉發，於八十八年六月二十三日下午五時三十五
    分許，為警持檢察官簽發搜索票，於上址Ａ５包廂查獲，並扣得電腦點唱機一台
    （由警方交付員工楊文權保管）、點歌簿一本、點歌搖控器一支。
二、乙○○另明知安非他命具成癮性、濫用性，有害國民身心健康，係第二級毒品，
    不得製造、運輸、販賣、轉讓、持有及施用，竟與綽號「阿牛」之不詳姓名成年
    男子，共同基於販賣營利之概括犯意，於八十八年十月間、十二月間某日，由「
    阿牛」先與買主姓名不詳叫「小芳」成年女子聯絡，約明交付第二級毒品安非他
    命之地點、數量、價金，「阿牛」再交付安非他命予乙○○，由乙○○持之分別
    至彰化縣芳苑鄉○○村○○○○道與功湖路口、芳苑鄉漢寶村大廟旁，交付代價
    新台幣（下同）二千元、三千元之安非他命予該「小芳」女子，「阿牛」並交代
    乙○○向該「小芳」女子收錢，惟乙○○當時並未收到金錢，嗣後再由「阿牛」
    向「小芳」收錢，共計得款五千元，事畢，「阿牛」均會給予乙○○價值數佰元
    不等之安非他命以做為酬勞。復於八十九年一月十五日，「阿牛」以同一方式販
    賣價值一萬元之安非他命予該「小芳」女子，並於同日夜間十時三十分許，在彰
    化縣鹿港鎮「大興農超市」前交付淨重二三．八六公克安非他命一包予乙○○，
    並囑乙○○攜至彰化縣埔鹽鄉○○路二三三號埔鹽鄉公所前，預備交付予「小芳
    」，於八十九年一月十六日凌晨零時五分許，乙○○駕駛車牌ＱＫ－７１４６號
    自小貨車，抵上址，旋為警查獲，並扣得安非他命一包（淨重二三．八六公克）
    。
三、案經弘音企業股份有限公司訴由彰化縣警察局移送，暨彰化縣警察局二林分局報
    告臺灣彰化地方法院檢察署檢察官偵查起訴。
    理    由
一、訊據被告矢口否認上情，辯稱伊向聯福電腦工作室購得電腦點唱機時，該點唱機
    內已灌入包括「野花」、「野草亦是花」等數百首歌曲，據賣主告知已取得授權
    ，不知道上開二首歌曲係告訴人公司享有之著作財產權。又被告係向「阿牛」購
    買安非他命來吸食，扣案之安非他命一包，係向「小芳」買來，準備供自己施用
    ，並沒有販賣第二級毒品安非他命云云。
二、惟查，上開被告侵害告訴人弘音公司音樂著作財產權事實，業據告訴人代理人指
    訴甚詳，並有告訴人蒐證報告表、內政部著作權登記簿謄本影本二紙、「金錸薏
    ＫＴＶ店」包廂螢幕照片六張足憑，及扣案之點歌簿一本及點歌搖控器一支足佐
    證，雖證人楊昭男於本院證稱：「伊販賣九台點唱機予被告公司，我們有將合約
    書寄回授權人福和唱片公司，但該公司並沒有寄回．．」等語，惟既然福和唱片
    公司未將合約書寄予楊昭男或被告，且被告復未自楊昭男處取得上開二首歌曲授
    權文件，被告又係經營ＫＴＶ業者，衡諸常情，即可懷疑該歌曲是否有授權，竟
    仍買受該電腦點唱機，況據告訴人公司代理人戊○○提供之福和唱片公司與著作
    人張燕清之八十三年九月廿四日「著作物使用同意書」，上開授權福和唱片公司
    期限僅二年。從而，被告所辯係諉卸之詞，不足採信，此部分犯行，堪予以認定
    。
三、另被告如何與綽號「阿牛」成年男子，連續販賣安非他命予「小芳」成年女子，
    其方式即由「阿牛」先與買主「小芳」女子聯絡，約明交付第二級毒品安非他命
    之地點、價金、數量，「阿牛」再交付安非他命予被告，於八十八年十月間、十
    二月間某日，由其持之分別至彰化縣芳苑鄉○○村○○○○道與功湖路口、芳苑
    鄉漢寶村大廟旁，交付代價二千元、三千元之安非他命予該「小芳」女子，「阿
    牛」並交代被告向該「小芳」女子收錢，惟被告當時並未收到金錢，嗣後再由「
    阿牛」向「小芳」收錢，共計得款五千元，事畢，「阿牛」均會給予被告價值數
    佰元之安非他命做為酬勞，復於八十九年一月十五日，「阿牛」以同一方式販賣
    價值一萬元之安非他命予該「小芳」女子，並於同日夜間十時三十分許，在彰化
    縣鹿港鎮「大興農超市」前交付淨重二三．八六公克安非他命一包予被告，並囑
    被告攜至彰化縣埔鹽鄉○○路二三三號埔鹽鄉公所前交付予「小芳」，嗣於八十
    九年一月十六日凌晨零時五分許，為警查獲之事實，業據被告於偵查中，及檢察
    官聲請羈押被告，被告於本院訊問時供述甚明，雖被告拒不供出「阿牛」及「小
    芳」者真實姓名，惟被告上開二次陳述互核一致，其真實性應可確信，況有扣案
    安非他命一包可證（淨重二三．八六公克），亦經法務部調查局鑑驗屬實，有鑑
    驗通知書可按。被告所辯，亦屬事後卸責之詞，此部分犯行，亦堪予認定。
四、核被告所為，係犯著作權法第九十二條之擅自以公開播送方式侵害他人之著作財
    產權罪、毒品危害防制條例第四條第二項之販賣第二級毒品罪。被告所犯上開二
    罪間，其時間緊接，顯係基於概括之犯意，觸犯構成要件各相同之罪名，均應依
    連續犯各論以一罪（販賣第二級毒品行為二次既遂，一次未遂），並依法加重其
    刑。被告所犯販賣第二級毒品罪，與「阿牛」成年男子間，互有犯意聯絡及行為
    分擔，係共同正犯。查被告曾於民國八十三年、八十四年間因違反麻醉藥品管理
    條例案，經本院判處有期徒刑四月、六月，分別於八十四年十月三日、八十五年
    四月一日執行完畢，此有被告全國前案紀錄表乙紙附卷可稽，其受此有期徒刑執
    行完畢後，五年以內再犯有期徒刑以上之本罪，均應依累犯規定，遞加重其刑。
    被告所犯上開二罪間，犯意各別，行為互異，應予分論併罰。爰審酌被告侵害他
    人著作財產權，販賣毒品嚴重危害社會治安、犯罪目的、手段、侵害著作權期間
    ，販賣毒品次數、數量，所生之危害及犯罪後之態度等一切情狀，分別量處如主
    文所示之刑，並定執行刑，以示懲儆。查被告販賣第二級毒品，犯罪性質認有褫
    奪公權必要，並予宣告褫奪公權四年。又被告因販賣毒品所得財物新台幣五千元
    ，應依毒品危害防制條例第十九條第一項規定，予沒收之，如不能沒收時，以其
    財產抵償之，扣案之安非他命一包（淨重二三．八六公克），依同條例第十八條
    第一項前段規定，予沒收銷燬之。另扣案之電腦點唱機一台（警方交付被告員工
    楊文權保管）、點歌簿一本、點歌搖控器一支，係被告所有供犯罪所用之物，爰
    均依法宣告沒收之。
據上論斷，應依刑事訴訟法第二百九十九條第一項前段，著作權法第九十二條，毒品
危害防制條例第四條第二項、第十八條第一項前段、第十九條第一項，刑法第十一條
前段、第廿八條、第五十六條、第四十七條、第五十一條第五款、第三十七條第二項
、第三十八條第一項第二款，判決如主文。
本案經檢察官陳德芳到庭執行職務。
中    華    民    國    八十九    年      九        月          五      日
                                臺灣彰化地方法院刑事第二庭
                                    法      官  王  鏡  明
右正本證明與原本無異。
如不服本判決，應於送達後十日內向本院提出上訴狀(須附繕本)。
告訴人或被害人對於判決如有不服具備理由請求檢察官上訴者，其上訴期間之計算係
以檢察官收受判決正本之日期為準。
                                    法院書記官  于  淑  真
中    華    民    國    八十九    年      九        月          八      日
著作權法第九十二條
擅自以公開口述、公開播送、公開上映、公開演出、公開展示、改作、編輯或出租之
方法侵害他人之著作財產權者，處三年以下有期徒刑，得併科新臺幣十五萬元以下罰
金。
毒品危害防制條例第四條第二項
製造、運輸、販賣第二級毒品者，處無期徒刑或七年以上有期徒刑得併科新臺幣七百
萬元以下罰金。
毒品危害防制條例第十八條
查獲之毒品及專供製造或施用毒品之器具，不問屬於犯人與否，均沒收銷燬之。但合
於醫藥或研究之用者，得不予銷燬。
前項合於醫藥或研究用毒品或器具之管理辦法，由法務部會同行政院衛生署定之。
毒品危害防制條例第十九條第一項
犯第四條至第九條、第十二條、第十三條或第十四條第一項、第二項之罪者，其供犯
罪所用或因犯罪所得之財物，均沒收之，如全部或一部不能沒收時，追徵其價額或以
其財產抵償之。


司法院資訊處製作；財團法人民間司法改革基金會備份。
